【裁判字號】    99,交簡上,133
【裁判日期】    990629
【裁判案由】    公共危險
【裁判全文】
臺灣高雄地方法院刑事判決           99年度交簡上字第133號
上  訴  人
即  被  告  甲○○
上列上訴人因公共危險案件，不服本院交通法庭99年度審交簡字
第1883號中華民國99年4 月27日簡易判決（聲請簡易判決處刑案
號：99年度偵字第6517號），提起上訴，本院管轄之第二審合議
庭判決如下：
    主  文
上訴駁回。
    事實及理由
一、本案經本院審理結果，認第一審判決認事用法及量刑均無不
    當，應予維持，並引用第一審判決書暨聲請簡易判決處刑書
    記載之事實、證據及理由（如附件）。
二、被告上訴意旨略以：其負債累累，無家可歸，父親年老中風
    ，在安養院生活，每月所得微薄，無力繳交罰金，認原審判
    刑過重，請撤銷改判等語。
三、核被告甲○○所為，係犯刑法第185 條之3 之不能安全駕駛
    動力交通工具罪。原審認本件事證明確，因而適用依刑事訴
    訟法第449 條第1 項前段、第3 項、第454 條第2 項，刑法
    第185 條之3 、第47條第1 項、第42條第3 項前段，刑法施
    行法第1 條之1 第1 項規定，並審酌被告前因違反槍砲彈藥
    刀械管制條例等案件，經法院判處應執行有期徒刑15年確定
    ，於民國96年7 月16日保護管束期滿，假釋未經撤銷而視為
    執行完畢，有臺灣高等法院被告前案記錄1 份在卷可參，其
    於受前開有期徒刑執行完畢後，5 年以內故意再犯本件有期
    徒刑以上之罪，為累犯，應依刑法第47條第1 項規定加重其
    刑。復審酌被告酒後駕車之行為，不僅漠視自己安危，更罔
    顧公眾行之安全，行為實有非議之處，惟念其犯後坦承犯行
    ，態度尚可等一切情狀，量處罰金新台幣6 萬元，並諭知易
    服勞役之折算標準。經核其認事用法均無違誤，量刑亦稱妥
    適，且查：本件被告就聲請簡易判決處刑書所載之犯罪事實
    業已坦承不諱（參本院簡上卷第34頁），且有高雄縣政府警
    察鳳山園分局調查筆錄、酒精濃度測試紀錄表、高雄縣政府
    警察局林園分局處理駕駛人違反刑法第185 條之3 案件測試
    觀察紀錄表各1 份在卷足憑（參警8-10、13 、19 頁），故
    足認被告之自白與事實相符，本件事證明確，被告犯行已堪
    認定，應依法論科。原審既已就被告犯罪之手段、情節、犯
    罪所生之危險等情狀，均衡酌於前，是以就刑法第57條關涉
    本案之各項量刑標準均已妥予斟酌；本院復審酌被告所犯本
    案之犯行，並無任何可憫恕之情狀存在，故無刑法第59條規
    定適用之餘地。綜上，原審認事用法既無違誤，量刑亦屬適
    當。上訴意旨猶以原判決量刑過重，並無理由，應予駁回。
據上論斷，應依刑事訴訟法第455 條之1 第1 項、第3 項、第36
8 條、第364 條、第373 條，判決如主文。
本案經檢察官乙○○到庭執行職務。
中    華    民    國   99    年    6     月     29    日
                  刑事第四法庭  審判長法  官  洪碩垣
                                      法  官  葉文博
                                      法  官  張  震
右正本證明與原本無異。
不得上訴。
中    華    民    國   99    年    6     月     30    日
                                      書記官  鄒秀珍
附錄本判決論罪科刑法條全文：
中華民國刑法第185條之3
服用毒品、麻醉藥品、酒類或其他相類之物，不能安全駕駛動力
交通工具而駕駛者，處1年以下有期徒刑、拘役或3萬元以下罰金
。

司法院資訊處製作；財團法人民間司法改革基金會備份。
